臺灣桃園地方法院刑事判決
110年度交簡上字第228號
上  訴  人  臺灣桃園地方檢察署檢察官 
被      告  呂昆霖




上列上訴人因被告傷害案件，不服本院中華民國110 年6月24日
所為109年度壢交簡字第3460號第一審簡易判決（偵查案號：109
年度偵字第29329號），提起上訴，本院管轄之第二審合議庭判
決如下：
    主  文
上訴駁回。
呂昆霖緩刑貳年。緩刑期間付保護管束，並應參加法治教育貳場
次。
    事實及理由
一、本案經本院合議庭審理結果，認原審簡易判決認事用法及量
　　刑均無不當，應予維持，除補充證據「和解書」、「收款證
    明」、「本院公務電話紀錄」外，其餘引用原審簡易判決書
    記載之事實、證據及理由（如附件原審判決書）。
二、檢察官依告訴人劉賴碧蓮之請求提起上訴，其上訴意旨略以
    ：被告明知其駕駛執照經吊銷，卻仍執意駕車上路，罔顧他
    人用路安全之意圖甚明，且事發至今未與告訴人達成和解，
    顯然無彌補過咎之意，其雖自承過失犯行，然犯後態度欠佳
    ，原審量刑實屬過輕，容有再斟酌之餘地，爰請求撤銷原判
    決，更為適當合法之判決等語。
三、經查：
　㈠按法官於有罪判決如何量處罪刑，甚或是否宣告緩刑，均為
    實體法賦予審理法官裁量之刑罰權事項，法官行使此項裁量
    權，自得依據個案情節，參酌刑法第57條所定各款犯罪情狀
    之規定，於法定刑度內量處被告罪刑；除有逾越該罪法定刑
    或法定要件，或未能符合法規範體系及目的，或未遵守一般
    經驗及論理法則，或顯然逾越裁量，或濫用裁量等違法情事
    之外，自不得任意指摘其量刑違法，最高法院80年台非字第
    473號、75年台上字第7033號、72年台上字第6696號、72年
    台上字第3647號判例可資參照。準此，法官量刑，如非有上
    揭明顯違法之情事，自不得擅加指摘其違法或不當。經查，
    原審審酌被告駕駛執照遭吊銷，竟仍駕車上路，其於本案之
    過失程度及告訴人所受傷勢，復考量被告犯後坦承犯行，惟
    未與告訴人達成和解等犯後態度，兼衡被告於警詢時自陳高
    中畢業之智識程度、家庭經濟狀況小康等一切情狀，量處有
    期徒刑3月，並諭知易科罰金之折算標準為新臺幣（下同）1
    ,000元折算1日，其所為量刑並無失當之處，是上訴人空言
    指摘原審判決量刑失當云云，並非可採，其上訴為無理由，
    應予駁回。
　㈡又凡有審理事實職權之法院，均得依其職權諭知緩刑，第二
    審以判決駁回上訴時，仍得諭知緩刑之宣告。經查，被告前
    未曾因故意犯罪受有期徒刑以上刑之宣告，有臺灣高等法院
    被告前案紀錄表1份在卷可參，僅因一時失慮致罹刑典，犯
    後坦承犯行，且被告已於原審判決後之110年10月12日與告
    訴人成立和解，並已給付全部賠償金額13萬元（不含汽機車
    強制險理賠之金額）予告訴人，有和解書及收款證明各1份
    在卷可佐（見本院交簡上字卷第45頁至第47頁），並有本院
    公務電話聯絡告訴人之兒子，並確認上開和解書為告訴人與
    被告合意簽立乙節相符(見本院交簡上字卷第49頁)。準此，
    本院相信被告經此偵審程序及刑之宣告，當知所警惕，應無
    再犯之虞，是本院認前開對被告所宣告之刑，以暫不執行為
    適當，爰依刑法第74條第1項第1款之規定，併予宣告緩刑2
    年，以啟自新。惟為確保其能記取教訓，並建立其正確法治
    觀念，使其更為謹慎，避免用路人風險，本院認除前開緩刑
    宣告外，另有課予被告預防再犯所為必要命令宣告之必要，
    爰依刑法第74條第2項第8款之規定，命被告應於緩刑期內依
    檢察官指定之期間，接受2場次之法治教育課程，並依同法
    第93條第1項第2款之規定，宣告在緩刑期間付保護管束。又
    被告如有違反上開負擔，且情節重大者，檢察官得依刑法第
    75條之1第1項第4款之規定，聲請法院撤銷其緩刑之宣告，
    併此敘明。
據上論斷，依刑事訴訟法第455 條之1 第1 項、第3 項、第368
條、第373 條，刑法第74條第1 項第1 款、第74條第2 項第8 款
、第93條第1 項第2 款，判決如主文。
本案經檢察官楊挺宏聲請以簡易判決處刑，檢察官劉仲慧到庭執
行職務。　　　　
中　　華　　民　　國　　111 　年　　1 　　月　　25　　日
       　         刑事第七庭　審判長法　官　陳佳宏
　　　　　　　　　　　　　　　　　　法　官　陳昭仁
　　　　　　　　　　　　　　　　　　法　官  方楷烽
以上正本證明與原本無異。
不得上訴。
                                    書記官  廖子婷
中　　華　　民　　國　　111 　年　　1 　　月　　25　　日
附件：
臺灣桃園地方法院刑事簡易判決　　 
                                 109年度壢交簡字第3460號
聲  請  人  臺灣桃園地方檢察署檢察官
被　　　告　呂昆霖　男　（民國00年0月00日生）
                    身分證統一編號：Z000000000號
                    住桃園市○○區○○路0段000號
                    居桃園市○○區○○○路000號
上列被告因過失傷害案件，經檢察官聲請以簡易判決處刑（109
年度偵字第29329號），本院判決如下：
    主  文
呂昆霖犯汽車駕駛人，無駕駛執照駕車而過失致人受傷罪，處有
期徒刑參月，如易科罰金，以新臺幣壹仟元折算壹日。
    事實及理由
一、事實：
    呂昆霖之駕駛執照經吊銷，仍於民國109年1月17日中午12時
    44分許，駕駛車牌號碼0000―VZ號自用小客車，沿桃園市中
    壢區龍勇路由東往西方向行駛，行經該路與龍清街之無號誌
    交岔路口時，本應注意減速慢行，作隨時停車之準備，而依
    當時情形，並無不能注意之情事，竟疏未注意及此，適其右
    前方有劉賴碧蓮騎乘車牌號碼000 －000 號普通重型機車，
    沿龍清街由北往南方向駛至，2車因而發生碰撞，致劉賴碧
    蓮受有左側脛腓骨開放性骨折及右側鎖骨骨折等傷害，呂昆
    霖駕駛之車輛則失控撞擊對向車道由王貴民（未受傷）騎乘
    之車牌號碼000 ―7762號普通重型機車。
二、證據名稱：
（一）被告呂昆霖於警詢時之供述、於偵訊中及本院調查程序時
      之自白。
（二）證人即告訴人劉賴碧蓮於警詢中及偵訊時之證述。
（三）證人王貴民於警詢時之證述。
（四）桃園市政府警察局中壢分局中壢派出所道路交通事故肇事
      人自首情形紀錄表1 份。
（五）公路監理電子閘門證號查詢汽車駕駛人查詢結果1紙。
（六）道路交通事故現場圖、道路交通事故調查報告表（一）、
      （二）及現場照片49張。
（七）桃園市政府警察局中壢分局109 年12月31日中警分刑字第
      1090084590號函及所附之職務報告各1份。
（八）行車紀錄器畫面翻拍照片7張。
（九）診斷證明書1紙。
三、罪名
（一）核被告所為，係犯道路交通管理處罰條例第86條第1 項、
      刑法第284 條前段之汽車駕駛人無駕駛執照駕車而過失致
      人受傷罪。
（二）聲請簡易判決處刑書漏未引用道路交通管理處罰條例第86
      條第1 項之刑法分則加重事由，雖有未洽，惟經本院當庭
      告知被告上揭條文，已無礙於被告防禦權之行使，又聲請
      簡易判決處刑書所載之事實與本院之認定基本社會事實同
      一，爰依法變更起訴法條。
四、被告肇事後留在現場，於有偵查犯罪職權之機關或公務員僅
    知犯罪事實，尚未知悉犯罪行為人前，向據報到場之員警坦
    承肇事，而願接受裁判，有桃園市政府警察局中壢分局中壢
    派出所道路交通事故肇事人自首情形紀錄表1 份在卷可佐，
    符合自首要件，爰依刑法第62條前段規定減輕其刑。
五、爰以行為人之責任為基礎，審酌被告駕駛執照遭吊銷，竟仍
    駕車上路，其於本案之過失程度及告訴人所受傷勢，復考量
    被告犯後坦承犯行，惟未與告訴人達成和解等犯後態度，兼
    衡被告於警詢時自陳高中畢業之智識程度、家庭經濟狀況小
    康等一切情狀，量處如主文所示之刑，並諭知易科罰金之折
    算標準。
六、依刑事訴訟法第449 條第1 項前段、第3 項、第300 條、第
    454條第1項，逕以簡易判決處刑如主文。
本案經檢察官楊挺宏聲請以簡易判決處刑。
中　　華　　民　　國　 110　　年　　6 　　月　　24　　日
                  刑事第十三庭  法  官  王兆琳
以上正本證明與原本無異。
如不服本判決，應於判決送達後20日內向本院提出上訴書狀，上
訴於本院第二審合議庭（應附繕本）。
告訴人或被害人如不服本判決，應附理由具狀請求檢察官上訴，
上訴期間之計算，以檢察官收受判決正本之日起算。
                                書記官  鄭哲霖
中　　華　　民　　國　 110　　年　　6 　　月　　24　　日
附錄論罪科刑法條全文：
道路交通管理處罰條例第86條
汽車駕駛人，無駕駛執照駕車、酒醉駕車、吸食毒品或迷幻藥駕
車、行駛人行道或行經行人穿越道不依規定讓行人優先通行，因
而致人受傷或死亡，依法應負刑事責任者，加重其刑至1/2。
汽車駕駛人，在快車道依規定駕車行駛，因行人或慢車不依規定
，擅自進入快車道，而致人受傷或死亡，依法應負刑事責任者，
減輕其刑。
中華民國刑法第284條
因過失傷害人者，處1 年以下有期徒刑、拘役或10萬元以下罰金
；致重傷者，處3 年以下有期徒刑、拘役或30萬元以下罰金。